# 求助陈版：对合伙企业股权投资计量疑问

提问人：603xiaocai 时间：2020-03-22 08:05:20
@chenyiwei 陈老师，请教如下问题：
A公司在合伙企业投资比例为15%，作为合伙企业的有限合伙人，合伙企业的投资决策由投资委员会决定，共五名委员，投资决策需要4/5的委员通过才可执行，A公司在投资委员会提名了 1 名委员，则是否可以认为A公司对合伙企业无重大影响；同时若合伙企业存在存续期的约定，是否可说明A公司的该笔投资为债权投资，若为债权投资，应采用FVOCI还是FVTPL计量？根据会计部监管二处的“2019年证券资格会计师事务所审计培训班”的培训内容来看，有固定到期日的投资是不满足权益工具定义的，不能指定为FVOCI，对这块处理比较模糊，望陈老师指导。

回答人：chenyiwei
对合伙企业控制、共同控制或重大影响的判断比较复杂，要考虑该合伙企业的设立目的、利润分配和亏损分担机制等问题。例如该合伙企业是否专为了A对外投资或并购目的而设立，有无优先/劣后等分级安排等。如果完全是同股同权的，也不是专门为了A的投资或融资目的热设立，则一般理解这种情况下A应有重大影响。
合伙企业有存续期，表明其合伙人权益不符合权益工具的定义，但也不代表合伙人持有的权益份额是债权投资（债权投资的合同现金流量特征必须能够通过SPPI测试）。这种情况下合伙人持有的合伙权益应分类为FVTPL。